【裁判字號】    95,交抗,17
【裁判日期】    950309
【裁判案由】    聲明異議
【裁判全文】
臺灣高等法院高雄分院刑事裁定          95年度交抗字第17號
抗告人即
受處分人    甲○○
上列抗告人因聲明異議案件，不服臺灣屏東地方法院中華民國94
年12月28日裁定（94年度交聲字第157 號），提起抗告，本院裁
定如下：
    主  文
抗告駁回。
    理  由
一、本件抗告意旨略以：(一)抗告人甲○○已依規定，向公路主管
    機關旗山監理站聲明異議，再向法院聲明異議，程序上應屬
    合法。(二)原迪爵車系中及夢幻迪爵車系中，2 種車體於原公
    司出廠時本可相互通用，其規格並無軒輊之處，僅名稱有所
    不同而已，或有可以原車體以他項車體來替代而使用之意，
    異議人並未私自變更原車體等語。
二、經查：按受處分人，不服道路交通管理處罰條例第8 條主管
    機關所為之處罰，得於接到裁決書之翌日起20日內，向管轄
    地方法院聲明異議；又違反道路交通管理處罰條例第12條至
    第68條之行為，由公路主管機關處罰，道路交通管理處罰條
    例第87條第1 項、第8條 第1 項第1 款分別定有明文。次按
    聲明異議，應以司法狀紙，敘述異議之理由，提出於原處分
    機關為之，原處分機關應於接受異議書狀後5 日內，將該案
    卷及有關證物，送交該管地方法院或其分院交通法庭；又交
    通法庭認聲明異議不合法律上之程式者，應以裁定駁回之，
    道路交通案件處理辦法第13條、第18條前段亦分別定有明文
    。
三、經查，本件違反道路交通管理事件雖經屏東縣警察局舉發，
    有舉發違反道路交通管理事件通知單1 紙可參（見第一審卷
    第6 頁），惟並無公路主管機關之裁決書，以供法院審酌。
    經原審向交通部公路總局高雄區監理所旗山監理站查詢，則
    稱「屏警交字第V00000000 號交通違規案，本站尚未製開違
    反道路交通管理事件裁決書」，有該站94年12月20日高監旗
    字第0940078876號函1 紙可參（見第一審卷第10頁），足見
    本件違規案件公路主管機關尚未裁決，異議人逕向法院聲明
    異議，與上述聲明異議之規定不合，依據前開規定，其聲明
    異議即非合法，且其不合法律上程式之部分，無從補正，自
    無定期命其補正之必要，應予駁回。異議人應先至交通部公
    路總局高雄區監理所旗山監理站聽候裁決後，倘不服，再向
    法院聲明異議。抗告人抗告意旨仍執陳詞，並未提出裁決書
    ，是其抗告為無理由，應予駁回。
四、據上論結，應依道路交通案件處理辦法第26條，刑事訴訟法
    第412 條，裁定如主文。
中    華    民    國    95    年    3     月    9     日
                  刑事第三庭    審判長法  官  周賢銳
                                      法  官  謝宏宗
                                      法  官  黃仁松
以上正本證明與原本無異。
本裁定不得再抗告。
中    華    民    國    95    年    3     月    9     日
                                     書記官   馬蕙梅


司法院資訊處製作；財團法人民間司法改革基金會備份。
